【裁判字號】    89,訴,883
【裁判日期】    890731
【裁判案由】    違反藥事法
【裁判全文】
臺灣桃園地方法院刑事判決                          八十九年度訴字第八八三號
    公  訴  人  臺灣桃園地方法院檢察署檢察官
    被      告  甲○○
右列被告因違反藥事法案件，經檢察官提起公訴（八十九年度偵緝字第四二九號），
本院判決如左：
    主      文
甲○○未經許可輸入禁藥，處有期徒刑拾月，緩刑肆年。
    事      實
一、甲○○明知Phentermine之成分為安非他命類藥品，屬於藥事法第二十二條第一
    款之禁藥，為禁止使用之藥品，業經行政院衛生署於民國（下同）六十九年十二
    月八日以衛署藥字第三○一一二四號公告在案，而含有Diazepam、Bisacody、
    Furosemide之成分藥品需經中央衛生主管機關（行政院衛生署）查驗登記，核准
    發給要品許可證後，始得輸入，如未經核准而擅自輸入，係屬於藥事法第二十二
    條第一、二款前段之禁藥。甲○○在泰國欲返回國境時，因一時貪念，竟基於輸
    入禁藥之犯意，以五千泰銖之代價為一名綽號「阿王」之泰國籍男子，於八十八
    年十月十九日趁其前往泰國旅遊返國之便，以行李夾帶入境方式，未經核准即擅
    自從泰國輸入如附表編號一至四所示含有ｐhentermine，及如附表編號五至十三
    所示含有Diazepam、Bisacody、Furosemide成分之禁藥減肥藥品（名稱、數量及
    所含之成分如附表所示），包裝後藏置於行李中，嗣其搭乘荷蘭航空八七七班機
    由中正國際機場攜帶前開禁藥入境後，於同日十五時四十五分許在通關時經財政
    部臺北關稅局稽查人員檢查行李時當場查獲。
二、案經財政部臺北關稅局移送臺灣桃園地方法院檢察署檢察官偵查起訴。
      理    由
一、訊據被告甲○○固坦承有於右揭時、地，未經核准擅自由泰國輸入如附表所示之
    減肥藥品為海關查獲之事實，惟矢口否認有何違反藥事法之犯行，辯稱：伊不知
    所攜之減肥藥品係屬禁藥，係自己去醫院由泰國醫生開給伊，供自己服用云云。
    經查：被告於右揭時、地由泰國輸入如附表所示之減肥藥品為海關查獲之事實，
    業據被告迭於財政部臺北關稅局偵訊時及偵審中供承在卷，並有中華民國入境旅
    客申報單及臺北關稅局扣押貨物、運輸工具收據及搜索筆錄暨臺北關稅局偵訊談
    話筆錄各一紙在卷可稽，而如附表所示被告所入之藥品經送行政院衛生署藥物
    食品檢驗局檢驗結果，其中編號一至四之藥品判定含有Phentermine成分，係安
    非他命類之減肥藥品，行政院衛生署未經核准輸入或製造，且經該署於六十九年
    十二月八日衛署藥字第三０一一二四號公告為禁止使用之藥品，屬藥事法第二十
    二條第一款所稱之禁藥；另附表編號五至十所示之藥品確係含有Diazepam成分，
    編號十一、十二所示之藥品含有Bisacody成分，編號十三之藥品確係含有
    Furosemide之成分，需經中央衛生主管機關行政院衛生署查驗登記，核准發給要
    品許可證後，始得輸入，未經核准而擅自輸入，係屬於藥事法第二十二條第二款
    前段之禁藥，並經行政院衛生署藥物食品管理局鑑驗屬實，有該局八十八年十二
    月二十三日藥檢壹字第八八一九一○一號檢驗成績書及行政院衛生署八十八年十
    二月三十日衛署藥字第八八○八○二七四號函附卷足憑，且被告係帶上開藥品
    當場為警查獲之現行犯。雖被告一再辯稱是為自己食用而帶入境云云，然輸入
    藥品，應將其成分、規格、性能、製法之要旨，檢驗規格與方法及有關資料或證
    件，連同標籤、仿單及樣品，並繳納書費、查驗費，申請中央主管機關查驗登記
    ，經核准發給藥品許可證後，始得輸入，此在藥事法第三十九條第一項定有明文
    ，是藥品之輸入定有嚴格之程序規定，以確保國人之健康及維持藥物之管理，被
    告竟未加以申報，而利用搭機入境機會以塑膠袋包裝藏於行李箱中之衣物褲管內
    之方式入，顯為逃避海關人員之查緝，且被告所入之禁藥數量眾多高達二千
    五百五十六公克，更不可能係為自己食用而入，其空言辯稱不知所夾帶者係禁
    藥成分，是自己要食用的云云，顯係脫罪卸責之詞，不足採信。本件事證已臻明
    確，被告犯行洵堪認定。
二、按被告所非法入如附表編號一至四之藥品，為安非他命類減肥藥品，係藥事法
    第二十二條第一款所指屬禁藥；至如編號五至十三號之藥品，雖未公告禁止製造
    、調劑、輸入、輸出、販賣或陳列，然被告未經核准擅自輸入，依該條第二款規
    定，亦屬該法所稱之禁藥，核被告所為，係犯藥事法第八十二條第一項之輸入禁
    藥罪。爰審酌被告品行、因一己之貪因非法輸入禁藥危害國人健康、所輸入禁藥
    之數量、及犯罪後之態度等一切情狀，量處如主文所示之刑。末查，被告前未曾
    受有期徒刑以上刑之宣告，此有臺灣桃園地方法院檢察署刑案資料查註紀錄表一
    紙在卷可稽，其經此教訓，應知警惕而無再犯之虞，其所宣告之刑，本院認以暫
    不執行為適當，併予宣告緩刑四年，以勵自新。
三、如附表所示被告所帶入境之禁藥業經台北關稅局處依海關緝私條例第三十九條
    第一項、第三十六條第一項規定沒入，有該局八九乙字第０七九八號處分書一份
    附卷可稽，故不再宣告沒收，併此敘明。
據上論斷，應依刑事訴訟法第二百九十九條第一項前段，藥事法第八十二條第一項，
刑法第十一條前段、第七十四條第一款，判決如主文。
本案經檢察官呂理銘到庭執行職務。
中      華      民      國      八十九    年    七      月    三十一    日
                                臺灣桃園地方法院刑事第四庭
                                      法  官  孫惠琳
右正本證明與原本無異。
如不服本判決，應於判決送達後十日內向本院提出上訴狀( 應附繕本 )，上訴於
臺灣高等法院。
                                    書記官   李金蓮
中        華        民        國   八十九   年   八   月    三    日
附論罪科刑依據之法條：
第八十二條
製造或輸入偽藥或禁藥者，處七年以下有期徒刑，得併科新臺幣十五萬元以下罰金。
犯前項之罪，因而致人於死者，處無期徒刑或七年以上有期徒刑，致重傷者，處三年
  以上十年以下有期徒刑。
第一項之未遂犯罰之。


司法院資訊處製作；財團法人民間司法改革基金會備份。
